【裁判字號】    95,訴,35
【裁判日期】    950331
【裁判案由】    違反槍砲彈藥刀械管制條例等
【裁判全文】
臺灣新竹地方法院刑事判決                95年度訴字第35號
公  訴  人  臺灣新竹地方法院檢察署檢察官
被      告  丙○○
指定辯護人  本院公設辯護人  乙○○
上列被告因違反槍砲彈藥刀械管制條例等案件，經檢察官提起公
訴（94年度偵字第3557號），本院判決如下：
    主  文
丙○○未經許可，持有可發射子彈具有殺傷力之改造手槍，累犯
，處有期徒刑年陸月，併科罰金新臺幣拾萬元，罰金如易服勞
役，以新臺幣玖佰元即銀元佰元折算壹日。扣案之可發射子彈
具殺傷力之仿WALTHER 廠PPK/S 型半自動手槍製造之玩具手槍換
裝土造金屬槍管改造而成之改造手槍壹枝（槍枝管制編號000
0000000號）、仿FN廠半自動手槍製造之玩具手槍換裝土
造金屬槍管改造而成之改造手槍壹枝（槍枝管制編號00000
00000號），均沒收之；又連續意圖營利，聚眾賭博，累犯
，處有期徒刑肆月，扣案之傳真機壹台、帳單本、六合彩傳真
簽單拾張及六合彩簽單捌張，均沒收之。主刑部分應執行有期徒
刑年捌月。
    事實及理由
壹、構成犯罪事實：
一、丙○○明知可發射子彈具有殺傷力之改造槍枝、子彈，為槍
    砲彈藥刀械管制條例所管制之物品，非經主管機關許可，不
    得無故持有，而於民國94年4 月間某日，得知姓名年籍不詳
    綽號「小新」之成年男子，有販售槍枝，遂以電話與「小新
    」洽商購買槍枝事宜，雙方互邀約於同月下旬某日，在新竹
    縣竹東鎮二重國中前停車場碰面，丙○○即以新臺幣（下同
    ）3 萬元之價格，向「小新」購買具有殺傷力之仿WALTHER
    廠PPK/S 型半自動手槍製造之玩具手槍換裝土造金屬槍管改
    造而成之改造手槍（槍枝管制編號0000000000號）1 枝、具
    有殺傷力仿FN廠半自動手槍製造之玩具手槍換裝土造金屬槍
    管改造而成之改造手槍（槍枝管制編號0000000000號）1 枝
    及具有殺傷力改造子彈2 顆（業已擊發完畢），即基於非法
    持有具有殺傷力改造手槍及子彈之犯罪意思，未經許可即將
    之攜回其位於新竹市○○路○ 段727 巷16號居住處的儲藏室
    內而持有之。嗣於94年6 月24日下午5 時30分許，在上址為
    警查獲，並扣得上開改造手槍2 枝，及無殺傷力之子彈3 顆
    。
二、丙○○另基於意圖營利，供給賭博場所、聚眾賭博的連續犯
    罪意思，自94年4 月底某日起，提供其位於新竹市○○路○
    段727 巷16號之公眾得出入的場所，經營俗稱六合彩賭博，
    並聚集不特定之多數人簽賭下注，於每星期2 及4 核對香港
    六合彩開獎號碼，以如附表所載之賭博方式，賭客或親自到
    上開地址簽賭，或以電話或傳真之方式簽賭，丙○○並因此
    賭博而牟利。嗣於94年6 月24日下午5 時30分許，在上址為
    警查獲，並扣得其所有供經營六合彩賭博所用之傳真機1 部
    、帳單3 本、六合彩傳真簽單10張（起訴書誤載為16張）、
    六合彩簽單8 張等物品。
貳、認定犯罪事實所根據的證據及理由：
一、就構成犯罪事實欄一部分：
（一）被告丙○○於警局詢問時、檢察官偵查中及本院審理訊問
      時所為之自白。
（二）扣案之改造槍枝2 枝（臺灣新竹地方法院檢察署94年度黃
      保管字第100 號，見偵查卷宗第59頁）及照片4 幀，可資
      證明。
（三）1.而扣案之改造手槍，經送鑑定結果，送鑑改造手槍1 枝
      （槍枝管制編號0000000000號），認係仿WALTHER 廠PPK/
      S 型半自動手槍製造之玩具手槍換裝土造金屬槍管改造而
      成之改造手槍，機械性能良好，可供擊發適用子彈使用，
      認具殺傷力；2.送鑑改造手槍1 枝（槍枝管制編號000000
      0000號），認係由仿FN廠半自動手槍製造之玩具手槍換裝
      土造金屬槍管改造而成之改造手槍，機械性能良好，可供
      擊發適用子彈使用，認具殺傷力等情，有內政部警政署刑
      事警察局94年7 月22日刑鑑字第0940100905號槍彈鑑定書
      1 份在卷可查。
（四）再被告向「小新」購買具殺傷力之改造子彈2 顆，並於94
      年4 月25日，前往位於新竹市○○路○ 段257 號華揚食品
      有限公司停車場，持上開仿WALTHER 廠PPK/S 型之改造手
      槍及改造子彈2 顆，射擊甲○○所有停置於該停車場之車
      牌號碼7S-3181 號自用小客車，致該小客車遭射穿而於車
      身引擎蓋上及車門板上留下2 處彈孔（毀棄損壞部分，未
      提出告訴）乙情，業據被告於警詢、偵查中及本院審理訊
      問時供承不諱，並經被害人即該部小客車所有人甲○○於
      警詢時指訴明確。該2 顆改造子彈雖已發射，彈頭、彈殼
      亦未扣案，無從送往鑑定，然上開改造子彈足以射穿小客
      車堅硬之引擎蓋、車門板，已如上述，顯見足以射傷人身
      體，堪認已具殺傷力無疑。
二、就構成犯罪事實欄二部分：
（一）被告於警詢時、偵查中及本院審理訊問時之自白。
（二）扣案之傳真機1 部、帳單3 本、六合彩傳真簽單10張、六
      合彩簽單8 張可資證明。
、論罪科刑的理由：
一、論罪：被告丙○○所為，係分別觸犯下列各罪：
（一）就構成犯罪事實欄一部分：係犯槍砲彈藥刀械管制條例第
      8 條第4 項之未經許可，持有可發射子彈具有殺傷力之改
      造槍枝罪以及同法第12條第4 項之未經許可，持有子彈罪
      。蒞庭之公訴檢察官認被告持槍射擊被害人甲○○車子之
      行為另構成刑法第305 條之恐嚇危害安全罪等等，因被告
      為射擊時現場並無人在場，且被害人亦不知係何人所為，
      難認被告有恐嚇危害他人安全之意圖，而原起訴檢察官亦
      未就此部分事實為起訴，蒞庭之公訴檢察官之見解容有誤
      會，附此敘明。
（二）就構成犯罪事實欄二部分：按提供住宅經營六合彩賭博，
      如不特定多數人均可自由進出簽賭，則該住宅實際已成為
      公眾得出入之場所，自應認係屬於公眾得出入之場所。查
      本案不特定之賭客可選擇以親自或電話或傳真之方式至被
      告上開住宅簽賭，被告所為係犯刑法第268 條之意圖營利
      供給賭博場所罪、意圖營利聚眾賭博罪；又被告與不特定
      之賭客在公眾得出入之場所賭博財物，核其所為係犯刑法
      第266 條第1 項前段之普通賭博罪。
（三）連續犯：被告於構成犯罪事實欄二部分，其先後多次意圖
      營利，供給賭博場所、聚眾賭博及賭博犯行，各別在時間
      上接近、犯罪手法雷同、犯罪構成要件相同，顯然均係出
      於概括的犯罪故意所為，屬於連續犯，依照刑法第56條規
      定：「連續數行為而犯同一之罪名者，以一罪論。但得加
      重其刑至2 分之1 」，應分別論以連續意圖營利供給賭博
      場所罪、連續意圖營利聚眾賭博罪、連續賭博罪，並分別
      加重其刑度。
（四）想像競合犯：被告於構成犯罪事實欄一部分，係同時、地
      未經許可，持有可發射子彈具有殺傷力之改造槍枝及未經
      許可，持有子彈犯行，係一行為觸犯數罪名，為想像競合
      犯，應依刑法第55條前段之規定，應從重之未經許可，持
      有可發射子彈具有殺傷力之改造槍枝罪論處。另被告於構
      成犯罪事實欄二部分，所犯上開連續意圖營利供給賭博場
      所罪、連續意圖營利聚眾賭博、連續賭博罪間，為1 行為
      觸犯3 罪名，屬想像競合犯，應從一重罪之連續意圖營利
      聚眾賭博罪處斷。
（五）數罪併罰：所犯上開持有可發射子彈具殺傷力之改造槍枝
      罪與連續意圖營利聚眾賭博罪2 罪間，犯意各別，行為不
      同，應分別論罪，合併處罰之。
（六）刑罰加重事由（累犯）：被告丙○○前於90年10月間，因
      贓物案件，經臺灣臺中地方法院於91年5 月28日以91年度
      易字第1220號判處有期徒刑3 月，嗣於同年6 月24日確定
      ，並於91年11月5 日入監執行，嗣於92年2 月4 日執行完
      畢等情，有臺灣高等法院被告前案紀錄表、刑案資料查註
      紀錄表各1 份可證，其於5 年以內再犯本件有期徒刑以上
      之罪，均為累犯，應依刑法第47條規定，分別加重其刑度
      ，而於構成犯罪事實欄二部分，並遞加重其刑。
二、科刑：
（一）主刑：審酌被告素行非佳，已如前述，於購得改造槍枝及
      子彈後無故持有，並持之射擊被害人之汽車，嚴重危害社
      會安全，影響治安甚鉅之犯罪動機、目的、手段，所幸造
      成之危害不大而被害人亦未提出毀損告訴；另其因失業經
      濟不佳，始經營六合彩賭博之犯罪動機、目的及手段，及
      被告之生活狀況、品行，以及被告犯罪後自警詢時、偵查
      中及本院審理訊問時均能坦白承認犯行，已具悔意，於審
      理中亦未再聲請調查證據，以節省司法資源及成本之支出
      ，態度良好等一切情狀，分別量處如主文所示之刑及併科
      罰金，並就罰金部分，諭知易服勞役之折算標準，以資懲
      儆。
（二）從刑（沒收）：
  １、扣案具有殺傷力之仿WALTHER 廠PPK/ S型半自動手槍製造
      之玩具手槍換裝土造金屬槍管改造而成之改造手槍1 枝（
      槍枝管制編號0000000000號）、仿FN廠半自動手槍製造之
      玩具手槍換裝土造金屬槍管改造而成之改造手槍（槍枝管
      制編號0000000000號）1 枝，均屬違禁物，不問屬於犯人
      與否，均應依刑法第38條第1 項第1 款之規定，併予宣告
      沒收。至未扣案之具殺傷力之改造子彈2 顆，已經被告擊
      發完畢，如前所述，已失其原有子彈之結構及效能，不再
      具有殺傷力，已非違禁物；而扣案之另3 顆改造子彈，並
      不具有殺傷力等情，亦有上開槍彈鑑定書可證，爰均不另
      為沒收之諭知，附此敘明。
  ２、至扣案之傳真機1 部、帳單3 本、六合彩傳真簽單10張、
      六合彩簽單8 張，為被告所有供賭博犯罪所用之物，業經
      被告供承在卷，爰依刑法第38條第1 項第2 款之規定，併
      予宣告沒收。
肆、適用法律依據：
一、程序法方面：刑事訴訟法第299 條第1 項前段。
二、實體法方面：槍砲彈藥刀械管制條例第8 條第4 項、第12條
    第4 項，刑法第11條前段、第56條、第266 條第1 項後段、
    第268 條、第55條、第51條第5 款、第47條、第42條第2 項
    、第38條第1 項第1 款、第2 款，罰金罰鍰提高標準條例第
    2 條，現行法規所定貨幣單位折算新臺幣條例第2 條。
本案經檢察官魏廷勳到庭執行職務。
中    華    民    國    95    年    3     月    31    日
                  刑事第四庭審判長法  官  林秋宜
                                  法  官  劉兆菊
                                  法  官  馮俊郎
以上正本證明與原本無異。
如不服本判決，應於判決送達後10日內向本院提出上訴狀（應附
繕本），上訴於臺灣高等法院。
中    華    民    國    95    年    4     月    3     日
                                  書記官  鄧雪怡
附表：
┌───┬───────────────────────┐
│俗  稱│   賭        博       方          式          │
├───┼───────────────────────┤
│      │設1至49之兩位數字號碼49個，每次簽選2個號碼，核│
│ 2 星 │對每週1、4台灣大樂透開獎6個獎號中之2個，始為中│
│      │獎，簽中者，給付5600元獎金， 未簽中者，賭資悉 │
│      │歸被告贏得，簽1支牌80元。                     │
├───┼───────────────────────┤
│      │設1至49之兩位數字號碼49個，每次簽選3個號碼，核│
│ 3 星 │對每週1、4台灣大樂透開獎6個獎號中之3個，始為中│
│      │獎，簽中者，給付5萬6千元獎 金，未簽中者，賭資 │
│      │悉歸被告贏得，簽1支牌80元。                   │
└───┴───────────────────────┘
附錄本案論罪科刑法條全文：
＊槍砲彈藥刀械管制條例第8 條第4 項：
【未經許可，製造、販賣或運輸鋼筆槍、瓦斯槍、麻醉槍、獵
槍、空氣槍或第4 條第1 項第1 款所定其他可發射金屬或子彈具
有殺傷力之各式槍砲者，處無期徒刑或5 年以上有期徒刑，併科
新臺幣1 千萬元以下罰金。】
未經許可，持有、寄藏或意圖販賣而陳列第1 項所列槍枝者，
處3 年以上10年以下有期徒刑，併科新臺幣700萬元以下罰金。
＊槍砲彈藥刀械管制條例第12條第4 項：
未經許可，持有、寄藏或意圖販賣而陳列子彈者，處5 年以下
有期徒刑，併科新台幣300 萬元以下罰金。
＊刑法第刑法第266 條：
在公共場所或公眾得出入之場所賭博財物者，處1,00元以下罰金
。但以供人暫時娛樂之物為賭者，不在此限。
＊刑法第268 條：
意圖營利，供給賭博場所或聚眾賭博者，處3 年以下有期徒刑，
得併科3,00元以下罰金。


司法院資訊處製作；財團法人民間司法改革基金會備份。
